# 票据转让合规问题

提问人：7847748 时间：2021-09-13 23:33:08
您好陈老师，如下问题向您请教：
B公司为A公司非全资子公司，B公司销售收款大多为票据，但由于信用额度问题B公司贴险额度受限，B公司欲将票据背书转让给A公司，由A公司贴现后再将货币资金转回给B公司。请问陈老师，在IPO申报期间，母子公司无交易的情况下票据背书转让，子公司通过母公司融资的方式合规吗？@chenyiwei

回答人：chenyiwei
这种情况属于子公司借用母公司的信用额度，严格来说是违规的。建议尽早规范，不再使用这种不合规的处理方式。